---
title: "Acidentes de trânsito no Brooklyn"
author: "Maxwilliam"
date: "2023-11-18"
output:
  word_document: default
  pdf_document: default
  html_document: default
---

```{r setup, include=FALSE}
knitr::opts_chunk$set(echo = TRUE)
```

# Background



# Problema de negócios

O problema de negócios que podemos abordar com base nesse conjunto de dados é a segurança viária. O objetivo é analisar os acidentes de trânsito registrados no conjunto de dados e identificar padrões e tendências que possam ser utilizados para melhorar a segurança nas ruas.

## Sumário executivo

## Dicionário de dados
Field                  | Description
-----------------------|----------------------------------------------
Collision ID           | Identificador único do registro gerado pelo sistema
Date                   | Data do ocorrido da colisão
Time                   | Hora do ocorrido da colisão
Borough                | Distrito onde a colisão ocorreu
Street Name            | Nome da rua onde a colisão ocorreu
Cross Street           | Rua transversal mais próxima à colisão
Latitude               | Coordenada de latitude no Sistema de Coordenadas Global 
Longitude              | Coordenada de longitude no Sistema de Coordenadas Global 
Contributing Factor    | Fatores que contribuíram para a colisão para o veículo designado
Vehicle Type           | Tipo de veículo
Persons Injured        | Número total de pessoas feridas (pedestres + ciclistas + ocupantes de veículos)
Persons Killed         | Número total de pessoas mortas (pedestres + ciclistas + ocupantes de veículos)
Pedestrians Injured    | Número de pedestres feridos
Pedestrians Killed     | Número de pedestres mortos
Cyclists Injured       | Número de ciclistas feridos
Cyclists Killed        | Número de ciclistas mortos
Motorists Injured      | Número de ocupantes de veículos feridos
Motorists Killed       | Número de ocupantes de veículos mortos


# Importação das bibliotecas
```{r}
install.packages("rmarkdown")
```

```{r}
library(dplyr)
library(ggplot2)
library(plotly)
library(data.table)
library(shiny)
library(tidyr)
library(lubridate)
library(stringr)
library(rmarkdown)
```

# Importando o dataset
```{r}
NYC = NYC_Collisions
```
# Análise exploratória

### minha análise se concentrará no Bairro de Broklyn, vou filtrar os dados
```{r}
# Filtre o data frame para incluir apenas as entradas em que 'Borough' é igual a 'Brooklyn'
df_brooklyn <- subset(NYC, Borough == 'Brooklyn')
```

```{r}
head(df_brooklyn)
```
```{r}
print(paste("O dataframe possui", nrow(df_brooklyn), "linhas e", ncol(df_brooklyn), "colunas."))

```

```{r}
### Utilizando a função str() para obter informações sobre o dataframe
str(df_brooklyn)
```

```{r}
### Utilizando a função summary() para obter um resumo estatístico do dataframe
summary(df_brooklyn)
```
# Detecçao de Outliers

```{r}
# Função para identificar outliers em uma variável
detect_outliers <- function(column) {
  if (is.numeric(column)) {  
    Q1 <- quantile(column, 0.25, na.rm = TRUE)
    Q3 <- quantile(column, 0.75, na.rm = TRUE)
    IQR <- Q3 - Q1
    lower_bound <- Q1 - 1.5 * IQR
    upper_bound <- Q3 + 1.5 * IQR
    outliers <- column[(column < lower_bound) | (column > upper_bound)]
    return(outliers)
  } else {
    return(NULL)  
  }
}

# Lista para armazenar os outliers de cada variável
outliers_list <- list()

# Loop através das variáveis numéricas
for (col in names(df_brooklyn)) {
  if (!(col %in% c('Longitude', 'Latitude', 'Collision ID'))) {
    outliers <- detect_outliers(df_brooklyn[[col]])
    if (!is.null(outliers) && length(outliers) > 0) {
      outliers_list[[col]] <- outliers
    }
  }
}

# Crie uma lista de dataframes com os outliers
outliers_df <- stack(outliers_list)

# Renomeie as colunas
colnames(outliers_df) <- c("Outlier", "Variable")

# Conte quantos outliers cada variável possui
contagem_outliers <- table(outliers_df$Variable)

# Criar um DataFrame com a contagem de outliers para cada variável
contagem_outliers_df <- data.frame(Variavel = names(contagem_outliers), Quantidade_de_Outliers = as.numeric(contagem_outliers))

# Exiba a contagem de outliers para cada variável
print(contagem_outliers_df)






```
```{r}
fig <- plot_ly(contagem_outliers_df, x = ~Variavel, y = ~`Quantidade_de_Outliers`, type = 'bar', 
               color = ~Variavel, text = ~`Quantidade_de_Outliers`) %>%
  layout(title = 'Distribuição dos Outliers nas Colunas do DataFrame',
         yaxis = list(title = 'Quantidade de Outliers'),
         height = 600)

fig
```
Nota-se que a quantidade de acidentes varia muito em destaque aos motoristas acidentados, contudo 
vale notar que no arquivo nem todos os acidentes causam feridos e mortos, o que deve estar influenciando na média



# Valores Nulos
```{r}
### Quantidade de valores nulos
colSums(is.na(df_brooklyn))
```
```{r}
# Fazendo unpack de linhas e colunas
rows <- nrow(df_brooklyn)
columns <- ncol(df_brooklyn)

# Percentual de dados faltantes
percentual_nan <- ((colSums(is.na(df_brooklyn))/rows) * 100)
percentual_nan <- round(percentual_nan, 2)

# Visualizando o percentual de dados faltantes
print(percentual_nan)
```
A coluna 'Cross Street' possui mais da metade do Dataset com valores vazios, o que deve ao fato de mais da metade dos acidentes não serem próximo a uma encruzilhada


# Linhas Duplicadas
```{r}
# Verificando se há linhas duplicadas no dataframe 'NYC'
duplicated_rows <- df_brooklyn[duplicated(df_brooklyn), ]

# Visualizando as linhas duplicadas
print(duplicated_rows)
```
Nota-se que não há valores duplicados no dataset

# Quantidade de valores únicos por coluna
```{r}
# Criar um dataframe vazio para armazenar os resultados
contagem <- data.frame(Variavel = character(), Contagens_Distintas = numeric(), stringsAsFactors = FALSE)

# Calcular a contagem de valores distintos e armazenar no dataframe 'contagem'
for (coluna in names(df_brooklyn)) {
  
  dados <- data.frame(Variavel = coluna, Contagens_Distintas = length(unique(NYC[[coluna]])), stringsAsFactors = FALSE)
  contagem <- rbind(contagem, dados)
}


print(contagem)
```

```{r}
# A. Quantas linhas há na tabela?
print(paste('# of rows:', nrow(df_brooklyn)))

# B. Qual é o intervalo de datas do campo de data na tabela?
print(paste('Date range:', min(df_brooklyn$Date), '-', max(df_brooklyn$Date)))


```

### Será necessário criar uma coluna de Faixa Horária para suporte

### Vou criar uma coluna para saber se o local é uma rua ou avenida

### Há acidentes que não ocorrem feridos e mortos

### Vou criar um dataframe apenas com os acidentes para verificar os outliers com mais precisão



# Preparando os dados

```{r}
df_brooklyn$Time <- as.POSIXct(df_brooklyn$Time)

# Criando uma nova coluna 'HourRange' para a faixa horária de hora em hora
df_brooklyn$HourRange <- format(df_brooklyn$Time, format = "%H")

# Exibindo as primeiras linhas do DataFrame resultante
print(df_brooklyn[c('Time', 'HourRange')])

```


```{r}

# Criar uma nova coluna 'LocationType' indicando se é uma "Avenue", "Street" ou "Expressway"
df_brooklyn$LocationType <- 'Other'  # Valor padrão para outros casos
df_brooklyn$LocationType[grepl('Avenue', df_brooklyn$`Street Name`, ignore.case = TRUE)] <- 'Avenue'
df_brooklyn$LocationType[grepl('Street', df_brooklyn$`Street Name`, ignore.case = TRUE)] <- 'Street'
df_brooklyn$LocationType[grepl('Parkway|Road', df_brooklyn$`Street Name`, ignore.case = TRUE)] <- 'Expressway'

# Visualizar as contagens
location_counts <- table(df_brooklyn$LocationType)
print(location_counts)
```
```{r}
# Calcule as taxas sem adicionar ao dataframe
Tx_deFeridos <- (sum(df_brooklyn$`Persons Injured`) / nrow(df_brooklyn)) * 100
Tx_deFatalidade <- round((sum(df_brooklyn$`Persons Killed`) / nrow(df_brooklyn)) * 100, 2)

# Visualize as variáveis calculadas em porcentagem
print(paste("Taxa de Feridos: ", Tx_deFeridos,"%"))
print(paste("Taxa de Fatalidade: ", Tx_deFatalidade,"%"))


```

```{r}
# Criando um calendário
df_exemplo <- data.frame(
  Data = seq(as.Date("2021-01-01"), as.Date("2023-04-09"), by = "days")
)

# Expanda as datas para criar um calendário
calendario <- df_exemplo %>%
  complete(Data = seq(min(Data), max(Data), by = "days")) %>%
  arrange(Data)

# Visualize o novo dataframe
print(calendario)
```
```{r}

# Adicione a coluna 'Estacao' ao dataframe calendario
calendario <- calendario %>%
  mutate(
    Dia = day(Data),
    Mes_numerico = month(Data),
    Mes_nome = month(Data, label = TRUE),
    Ano = year(Data),
    DiaDaSemana = wday(Data, label = TRUE),
    TipoDeDia = ifelse(wday(Data) %in% c(1, 7), "Fim de Semana", "Dia útil"),
    Quarter = quarter(Data),
    )

# Visualize o dataframe atualizado
print(calendario)


```


